臺灣高等法院臺中分院刑事判決　　　　　　　　　九十一年度交上易字第九六七號
　　上　訴　人　乙○○
　　即自 訴 人
　　被　　　告　丙○○
右上訴人因過失傷害案件，不服臺灣台中地方法院九十年度交自字第五○號中華民國
九十一年一月三十一日第一審判決，提起上訴，本院判決如左：
      主  文
上訴駁回。
      理  由
一、自訴意旨略以：自訴人於民國（下同）九十年五月十四日上午八時二十分許，搭
    乘白清暉所駕駛車號ＳＨ－七三０大貨車，於台中市○○○路往工業區方向行駛
    ，於工業區○○○街口附近時，被告丙○○駕駛車牌號碼ＰＨ－六四一六號自小
    客車由對向行駛而來，於彎道路口，未保持速限，並注意安全間隔，與自訴人之
    車擦撞，致自訴人受有右鎖骨骨折之傷害，因認被告丙○○涉有刑法第二百八十
    四條第一項之過失傷害罪嫌云云。
二、按犯罪事實應依證據認定之，無證據不得推定其犯罪事實。又不能證明被告犯罪
    或其行為不罰者，應諭知無罪之判決。上開規定於自訴程序準用之。刑事訴訟法
    第一百五十四條、第三百零一條第一項、第三百四十三條，分別定有明文。
三、訊據被告丙○○堅決否認有上開犯行，並辯稱其在車道內正常行駛，係案外人白
    清暉侵入其車道才是車禍發生之原因，其超速行為並非車禍原因等語。經查：
  (一)案外人白清暉所駕駛之上開大貨車（下稱白車）沿五權西路往工業二十八路方向
    行駛，被告駕駛上開自小客車（下稱楊車）係沿五權西路往工業二十路方向行駛
    ，兩車對向行駛至肇事地會車時，案外人白清暉之車斗左前側與被告車輛左前車
    角撞擊因而肇事等情，業經自訴人指訴及被告供述甚明，並有台中市○○○道路
    交通事故調查報告表附於原審卷內足稽（見原審卷第二四頁）。
  (二)又本件肇事地點為彎道、坡路之路口，雖未劃有標線，然事故現場白車之輪胎擦
    痕，其內側輪擦痕長四點九公尺，且依其延伸方向所示，白車與楊車撞擊肇事時
    ，白車顯已越過路口中心位置等情，此有上開報告表所示之現場圖及現場照片在
    卷足憑（見原審卷第二六頁），且證人即處理事故之警員甲○○於本院調查時證
    稱：「（問：原審卷第二十六頁照片所示的路面痕跡，是何痕跡？）是輪胎的擦
    痕。照片上站的人我記得是駕駛人，我請他看有無侵入對方車道。（問：依照你
    們現場處理事故的經驗，路口並沒有畫中線，如何區○○道？）車道線沒有分，
    就是要靠右行駛。如果按照現場的照片來看，貨車有一點點越過路口中心位置而
    佔用被告行進車道。」等語，更足徵案外人白清暉駕車行經上開肇事地點，確有
    侵入被告車道以致肇事甚明。又本院揆之兩車車體撞擊位置，白車為左前側車斗
    ，楊車為左前車頭等情，若肇事當時係兩車未保持會車距離，則兩車撞擊點應係
    兩車之車頭部位，白車之撞擊點豈會在左側車斗？足徵案外人白清暉駕車確實偏
    離自己車道，侵入被告車道，於發現楊車時，緊急將方向盤往右打回，力圖將車
    輛駛回原車道，然為時已晚，導致楊車閃避不及左前車頭撞擊白車左側車斗。綜
    上所述，本件車禍發生原因，因係案外人白清暉駕駛車輛，行經彎道、未劃標線
    之上坡路口，偏左行駛，撞及對向由被告所駕駛之車輛甚明。又被告駕車雖以時
    速五十公里超速行駛至上開肇事地點，然被告正常行駛於車道內，若案外人白清
    暉並無侵入其車道之行為，被告縱稍有超速，亦不致發生車禍，故本件車禍與被
    告上開超速行為並無相當因果關係甚明。又案外人白清暉於行經上開路口時，突
    然侵入車道，被告發覺時已無避免車禍發生之可能，且審之被告超速情形僅有十
    餘公里，並不影響被告避免車禍發生之可能，故本件被告對於本件車禍之發生確
    實無任何過失應堪認定。本件車禍經送請台灣省車輛行車事故覆議鑑定委員會覆
    義結果，亦與本院上開認定相同，此有該會府覆議字第九○二三八八號覆議意見
    書附於原審卷可參（見原審卷第三三頁）。另本件車禍雖曾經台灣省台中市區車
    輛行車事故鑑定委員會鑑定認為，本件車禍原因係因兩車均未靠右行駛、會車時
    互未保持安全間隔所致云云（見原審卷第四頁），然本院認上開鑑定意見疏未考
    慮白車有侵越被告車道之因素，故本院認應以台灣省車輛行車事故覆議鑑定委員
    會之覆議意見較為可採，附此敘明。
  (三)綜上所述，本院查無其他積極證據足資證明被告有何過失犯行，揆諸前開說明，
    被告犯罪應屬不能證明，原審據此諭知無罪之判決，核無不當，自訴人上訴仍指
    被告有過失行為，為無理由，應予駁回。
四、據上論斷，應依刑事訴訟法第三百六十八條，判決如主文。
中      華      民      國      九十一      年    八    月    二十八    日
                                   臺灣高等法院臺中分院刑事第八庭
                                           審判長法  官  羅  得  村
                                                 法  官  陳  賢  慧
                                                 法  官  陳  毓  秀
右正本證明與原本無異。
不得上訴。
                                                 書記官  吳  宗  玲
中      華      民      國　  九十一     年      八       月   三十     日
                                                              　　　　　Ｆ
